# 关于企业盈余公积停止计提问题

提问人：jchen609 时间：2020-01-07 09:52:06
请教陈版，陈版您好，小弟有个问题想跟您请教一下，就是公司法规定，法定盈余公积金已达到注册资本50%时可不再提取。假设小弟公司 20182018 年的累计盈余公积为 10 万，实收资本为 21 万（数据经处理），那么盈余公积占实收资本的比例为47.62%，我们 20192019 年净利润为 10 万，那么在编制 20192019 年财务报表时，我们可不可以只提部分盈余公积，使得累计盈余公积占实收资本比例到50%，还是说要对 10 万的净利润都按照10%计提盈余公积呢？谢谢您~

回答人：chenyiwei
可以可以只提部分盈余公积，使得累计盈余公积占实收资本比例到50%。但不论采用何种计提方法，都应在相关的董事会、股东会决议中予以明确，会计才能据此进行账务处理。